智慧財產法院民事裁定
                                    100年度民著抗字第2號
抗  告  人　理珂品牌設計有限公司
法定代理人　蘇世英　
相　對　人　誌慶工業股份有限公司
法定代理人　王進源　
代  理  人　黃俊郎　
上列當事人間著作權報酬爭議事件，抗告人對於中華民國100 年
3 月22日臺灣臺中地方法院100 年度中訴字第8 號裁定，提起抗
告，本院裁定如下：
    主  文
原裁定廢棄。
    理  由
一、本件抗告意旨略以：本件抗告人起訴主張，相對人委託抗告
    人設計包裝及為品牌命名，抗告人完成工作後，相對人拒不
    付款，抗告人即訴請相對人給付承攬報酬，由上可知，抗告
    人主張之訴訟標的法律關係僅單純基於承攬關係請求給付報
    酬，應無涉於智慧財產權之爭議，毋須移送至智慧財產法院
    ，且本件兩造之事務所均設於臺中市，且訴訟標的價額僅23
    萬元，基於訴訟經濟及當事人之程序利益考量，亦不應移送
    由智慧財產法院審理，原裁定顯有不當。縱認本件屬智慧財
    產案件爭議案件，依智慧財產案件審理細則第9 條之規定，
    智慧財產法院亦非專屬管轄法院，原裁定法院亦有管轄權，
    此時智慧財產法院僅因智慧財產案件審理法有關管轄之規定
    而有特別管轄權，與其它有管轄權之地方法院應屬民事訴訟
    法第22條規定之競合管轄，抗告人本即得就各該有管轄權之
    法院擇一提起訴訟，故本件相對人之公司設於臺中市，契約
    履行地亦於臺中市，抗告人依民事訴訟法第2 條第2 項及第
    12條之規定，向原裁定法院起訴，應無管轄錯誤之問題。且
    原裁定法院並非無管轄權，其逕依民事訴訟法第28條之規定
    將本件移送至智慧財產法院，原裁定顯有不當，爰求為廢棄
    原裁定等語。
二、原裁定意旨略以：抗告人起訴主張自民國（下同）99年6 月
    至同年8 月間與相對人陸續簽訂數設計專案合約，由相對人
    委託抗告人為上開項目之包裝設計或品牌命名或印刷，抗告
    人已完成設計製作，相對人未依約給付設計報酬新台幣（下
    同）238,350 元及代墊款1,450 元，為此依契約之法律關係
    提起本訴，請求被告給付上開款項等語。依智慧財產法院組
    織法第3 條第1 款、第4 款與智慧財產案件審理法第7 條之
    規定，本件自屬因智慧財產權所生之報酬、契約爭議事件，
    智慧財產法院為優先管轄法院。復觀諸抗告人提出之估價單
    影本等證物所示，兩造復無合意指定臺中地方法院管轄之約
    定，依法即應由智慧財產法院優先管轄。抗告人向無管轄權
    之臺中地方法院起訴，尚有未洽，爰依職權將本事件移送智
    慧財產法院等語。
三、按訴訟之全部或一部，法院認為無管轄權者，依原告聲請或
    依職權以裁定移送於其管轄法院。民事訴訟法第28條第1項
    固有明文。惟按智慧財產法院組織法第3 條第1 款、第4 款
    所定之民事案件係指依專利法、商標法、著作權法、光碟管
    理條例、營業秘密法、積體電路電路布局保護法、植物品種
    及種苗法或公平交易法所保護之智慧財產權益所生之第一審
    及第二審民事訴訟事件，及其他依法律規定或經司法院指定
    由智慧財產法院管轄之案件；又智慧財產案件審理細則第9
    條規定：「智慧財產民事、行政訴訟事件非專屬智慧財產法
    院管轄，…」。故智慧財產所生之民事訴訟並非專屬智慧財
    產法院管轄，如當事人符合民事訴訟法關於管轄規定，向普
    通法院起訴請求者，普通法院即無依民事訴訟法第28條第1
    項規定裁定移送他法院管轄之適用。（最高法院99年度台抗
    字第106 號、台灣台中地方法院98年度抗字第629 號裁定意
    旨參照）。
四、經查抗告人主張相對人公司之營業所為「臺中市○○區○○
　　村○○路190 號」，核屬原審法院之管轄區域，依民事訴訟
  　法第l 條第l 項、第2 條第2 項規定，原審法院對於本件應
    有管轄權。再查抗告人主張因臺中市為本件契約之債務履行
    地，是依民事訴訟法第12條之規定，該債務行為地之法院即
    原審法院對本件亦應有管轄權，是抗告人向相對人住、居所
    地之原法院提起本件訴訟，依法並無不合。原裁定將之移送
    智慧財產法院，揆諸前開說明，核與民事訴訟法第28條第1
    項規定不符。本件抗告為有理由，爰將原裁定廢棄，發回原
    法院為適法之處理。
據上論結，本件抗告為有理由，依民事訴訟法第492 條，裁定如
主文。
中　　華　　民　　國　　100　 年　　4　　 月　　29　　日
                    智慧財產法院第二庭
                          審判長法  官　陳忠行
                                法  官　蔡惠如
                                法  官　熊誦梅
以上正本係照原本作成。
對於本裁定，除以適用法規顯有錯誤為理由，不得再抗告。
如提起再抗告，應於本裁定送達後10日內，委任律師為代理人，
向本院提出再抗告狀，並繳納再抗告費新台幣1,000元。
中　　華　　民　　國　　100　 年　　5　　 月　　6　　 日
                                書記官  陳士軒